【裁判字號】    89,台上,2242
【裁判日期】    890427
【裁判案由】    妨害公務等
【裁判全文】
最高法院刑事判決                              八十九年度台上字第二二四二號
    上  訴  人  甲○○
右上訴人因妨害公務等罪案件，不服台灣高等法院台南分院中華民國八十九年一月五
日第二審判決 (八十八年度上訴字第一六七七號，起訴案號：台灣台南地方法院檢察
署八十七年度偵字第一四七五四號) ，提起上訴，本院判決如左：
    主  文
上訴駁回。
    理  由
一、毀損公務上掌管之物品罪部分：
按刑事訴訟法第三百七十七條規定，上訴於第三審法院，非以判決違背法令為理由，
不得為之。是提起第三審上訴，應以原判決違背法令為理由，係屬法定要件。如果上
訴理由狀並未依據卷內訴訟資料，具體指摘原判決不適用何種法則或如何適用不當，
或所指摘原判決違法情事，顯與法律規定得為第三審上訴理由之違法情形，不相適合
時，均應認其上訴為違背法律上之程式，予以駁回。本件原判決維持第一審論處上訴
人甲○○損壞公務員職務上掌管之物品（累犯）罪刑之判決，駁回其在第二審之上訴
。已敘明上訴人與吳慶輝（已判刑確定）基於共同犯意聯絡，於民國八十七年十一月
三十日晚上六時五十五分許，在台南縣仁德鄉○○村○○路七十巷內，由上訴人持木
棍，將依法執行公務中之公務員黃朝永職務上所掌管之垃圾車探照燈、方向燈、工作
燈及後視鏡，予以損壞等情。係依憑上訴人及共同被告吳慶輝之供述，並綜合車輛毀
損照片及修護估價單等全部卷證資料，為其所憑之證據及認定之理由。復依刑法第五
十七條之規定，審酌上訴人之素行、犯罪之動機、目的、手段，其犯行所生之危害及
犯罪後之態度等一切情狀，在法定刑度內量處適當之刑，亦於理由內說明綦詳，從形
式上觀察，並無違背法令之情形存在。按量刑輕重係事實審法院職權裁量之事項。上
訴意旨就原審量刑職權之適法行使，究竟如何違背法令，未具體表明，而於法律審之
本院，主張其因一時氣憤致罹刑責，現已知悔悟並賠償損害等語，請求重新量刑，自
非第三審上訴之合法理由。其上訴違背法律上之程式，應予駁回。
二、傷害罪部分：
刑事訴訟法第三百七十六條所列各罪之案件，經第二審判決者，不得上訴於第三審法
院，法有明文。上訴人傷害黃朝永部分，原審認係犯刑法第二百七十七條第一項之傷
害罪及第一百三十五條第一項之對於執行職務公務員施以強暴罪，依牽連犯規定從一
重之傷害罪處斷。而該罪最重本刑為三年以下有期徒刑之罪，核屬刑事訴訟法第三百
七十六條第一款之案件，既經第二審判決，自不得上訴於第三審法院。上訴人併提起
上訴，即非合法，應予駁回。
據上論結，應依刑事訴訟法第三百九十五條前段，判決如主文。
中      華      民      國    八十九    年      四      月    二十七    日
                              最高法院刑事第六庭
                                  審判長法官  紀  俊  乾
                                        法官  黃  正  興
                                        法官  陳  東  誥
                                        法官  張  春  福
                                        法官  韓  金  秀
      右正本證明與原本無異
                                              書  記  官
中      華      民      國    八十九    年      五      月      一      日


司法院資訊處製作；財團法人民間司法改革基金會備份。
